臺灣新竹地方法院民事簡易判決　九十一年竹簡字第三三○號
　　原　　　告　丙○○
　　法定代理人　乙○○
　　訴訟代理人　甲○○
右當事人間確認本票債權不存在事件，本院判決如左：
    主    文
確認被告持有原告簽發如附表所示之本票於超過新台幣陸萬捌仟玖佰柒拾元部分之
債權不存在。
訴訟費用由被告負擔。
    事實及理由
甲、聲明：確認被告持有原告簽發如附表所示之本票於超過新台幣（下同）六萬八千
    九百七十三元部分之債權不存在。
乙、事實摘要：
一、原告主張其於民國九十年十二月十三日與被告公司職員甲○○結算貨款，因兩造
    未扣除原告前於九十年十一月三十日退貨款新台幣（下同）一千八百一十七元，
    致誤算原告積欠被告貨款七萬零七百九十元，原告則當場簽發如附表所示之本票
    （下稱系爭本票）一紙交付予被告，嗣經被告向本院聲請九十一年度票字第四一
    九號本票裁定，准予被告就系爭本票面額所示債權範圍為強制執行，爰依法確認
    系爭本票於超過六萬八千九百七十三元（00000-0000=68973）部分之債權不存在
    等語，並提出欠款單為證。
二、被告則以兩造於九十年十二月十三日結算貨款，原告當場簽發系爭本票及欠款單
    ，因未扣除原告前於九十年十一月三十日退貨款一千八百一十七元部分，原告確
    實僅積欠六萬八千九百七十三元（00000-0000=68973）之貨款，系爭本票於超過
    六萬八千九百七十三元部分之債權，確實不存在等語。
丙、本院依職權調取九十一年度票字第四一九號卷宗。
丁、法院之判斷：
一、原告主張其於九十年十二月十三日僅積欠被告貨款六萬八千九百七十三元，因誤
    算為七萬零七百九十元而簽發系爭本票，嗣因被告以系爭本票面額債權向本院聲
    請九十一年度票字第四一九號裁定准予強制執行，爰依法確認系爭本票於超過六
    萬八千九百七十三元部分之債權不存在等事實，業據其提出欠款單為證，堪認原
    告之主張為真實。
二、按本票執票人，依票據法第一百二十三條規定，聲請法院裁定許可對發票人強制
    執行，係屬非訟事件，此項聲請之裁定，及抗告法院之裁定，僅依非訟事件程序
    ，以審查強制執行許可與否，並無確定實體上法律關係存否之效力，如發票人就
    票據債務之存否有爭執時，應由發票人提起確認之訴，以資解決，最高法院五十
    七年台抗字第七六號判例、八十三年台抗字第二二七號裁定參照。查系爭本票雖
    經本院以九十一年度票字第四一九號裁定准予強制執行確定，此經本院依職權調
    取九十一年度票字第四一九號卷宗，查核無誤，惟被告之貨款債權既為六萬八千
    九百七十三元，已如前述，則被告就系爭本票債權在超過六萬八千九百七十三元
    部分，自屬不存在，從而，本件原告以其所積欠貨款僅係六萬八千九百七十三元
    ，依法確認系爭本票於超過六萬八千九百七十三元部分之債權不存在，洵屬有據
    ，應予准許。
三、本件判決之基礎已臻明確，兩造其餘攻擊、防禦方法及舉證，經本院審酌後，均
    與判決結果無影響，爰不一一予以論列，附此敘明。
四、結論：本件原告之訴為有理由，爰依民事訴訟法第四百三十六條第二項、第七十
    八條，判決如主文。
中　　　華　　　民　　　國　　九十一　　年　　　九　　　月　　二十七　　日
                                    臺灣新竹地方法院新竹簡易庭
~B法　　　官　黃美文
右正本證明與原本無異。
如對本判決上訴，須於判決送達後二十日內向本院提出上訴狀（須按他造當事人之人
數附繕本）。
~B書　記　官　洪木志
中　　　華　　　民　　　國　　九十一　　年　　　九　　　月　　三十　　　日
~F0
~T48
附表：
┌───┬─────┬─────┬─────┬──────┬───┬──┐
│編　號│票據種類　│金      額│發　票　日│到　期　日　│發票人│備註│
│      │          │（新台幣）│          │            │      │    │
├───┼─────┼─────┼─────┼──────┼───┼──┤
│一    │本     票 │七萬零七百│九十年十二│九十年十二月│丙○○│    │
│      │          │九十元    │月十三日  │十三日      │      │    │
└───┴─────┴─────┴─────┴──────┴───┴──┘
